# 合同资产减值

提问人：dumingrain 时间：2020-12-14 08:05:06
陈版主，您好！咨询一下，关于合同资产减值， 12 月 11 日财政部要求，将合同资产减值计入“资产减值损失”，那合同资产减值的模型还可以参考应收账款的减值模型吗？还一个问题，我们审计一家上市公司A，他有一家子公司B在国外，这家B公司的执行的是当地的坏账政策，是按每个合同单独判断个别认定，那我们在进行准则转换时，是否也应该按A公司应收账款的模型进行重新测算调整，A公司的模型是历史违约率加前瞻性系数确认的预计信用损失。

回答人：chenyiwei
1 、这只是利润表上核算科目和列报项目的差异，不影响计量模型。
2 、这是会计估计问题。合并报表层面并不要求强制统一会计估计，只要该子公司B能够证明其所采用模型的合理性即可。

提问人：ying0518 时间：2020-12-16 10:29:00
12 月 11 号财政部要求指的是什么？什么文件？

回答人：chenyiwei
[http://kjs.mof.gov.cn/zt/kjzzss/sswd/srzzsswd/202012/t20201211_3634035.htm](http://kjs.mof.gov.cn/zt/kjzzss/sswd/srzzsswd/202012/t20201211_3634035.htm)